---
title: "Estación Meteorológica de Liberia"
output: html_document
---
## Proyecto 1, Procesamiento de Datos Geográficos
### Estudiante: Ignacio Quirós Paniagua
### Carné: C06253
### Profesores: Manuel Vargas & Christian Birkel  

```{r setup, include=FALSE}
library(ggplot2)
library(dplyr)
library(hrbrthemes)
library(scales)
library(grid)
library(gridExtra)
```

## Carga de los datos  
#### Verificación y limpieza de los datos  

Cada dato de la estación se revisó y se limpió si poseía N/A en sus lineas

```{r datos, echo=TRUE}
clm1 <- read.csv("liberia_datos_climaticos.csv", sep = ",", na.strings = "", dec =",")
clm1[!complete.cases(clm1),]
clm1 <- na.omit(clm1)
```

Para visualizar mejor los datos de la estación se cmabiaron los nombres de cada variable

```{r nombre, echo=TRUE}
clm1 <- clm1 %>%
  rename(Temperatura =Temperatura..Celsius.,
         Fecha = Date,
         Humedad = HumedadRelativa....,
         Velocidad = VelocidadViento..m.s.,
         Lluvia = Lluvia..mm.,
         Irradiacion = Irradiacion..W.m2.,
         Evaporacion = EvapoTranspiracion..mm.
         )
clm1 <- 
  clm1 %>%
  mutate(Fecha = as.Date(Fecha, format = "%d/%m/%Y"))
```

```{r date, echo=TRUE}
clm1 <- 
  clm1 %>%
  mutate(Fecha = as.Date(Fecha, format = "%d/%m/%Y"))
```





El proyecto se realizó con la variable "clm1" para así tener un documento orignal intacto.

## Creación del panel de histogramas

Teniendo los datos limpios, sin N/A, es posible realizar una graficación exitosa.

```{r hist, echo=TRUE}
k<- ggplot(clm1,aes(y=Lluvia,group = 1))+
  geom_histogram(
    col="#1E90FF",
    fill="#87CEEB"
  ) +
  ggtitle("Lluvia")+
  xlab("Dato") +
  ylab("Lluvia en mm") +
  theme_ipsum(
    axis_text_size = 9,
    ticks = TRUE,
    axis = "y",
    grid = "Y,y"
  )
l<- ggplot(clm1, aes(y= Humedad, group = 1, colour = Humedad)) +
  geom_histogram(
    col="#98FB98",
    fill="#3CB371"
  ) +
  ggtitle("Humedad")+
  xlab("Dato") +
  ylab("Humedad Relativa %") +
  theme_ipsum(
    axis_text_size = 9,
    ticks = TRUE,
    axis = "y",
    grid = "Y,y"
  )
m<- ggplot(clm1, aes(y= Temperatura, group = 1, colour = Temperatura)) +
  geom_histogram(
    col="#FA8072",
    fill="#CD5C5C"
  ) +
  ggtitle("Temperatura")+
  xlab("Dato") +
  ylab("Temperatura en ℃") +
  theme_ipsum(
    axis_text_size = 9,
    ticks = TRUE,
    axis = "y",
    grid = "Y,y"
  )
n<- ggplot(clm1, aes(y= Velocidad, group = 1, colour = Velocidad)) +
  geom_histogram(
    col="#40E0D0",
    fill="#AFEEEE"
  ) +
  ggtitle("Velocidad")+
  xlab("Dato") +
  ylab("Velocidad en m/s") +
  theme_ipsum(
    axis_text_size = 9,
    ticks = TRUE,
    axis = "y",
    grid = "Y,y"
  )
o<- ggplot(clm1, aes(y= Evaporacion, group = 1, colour = Evaporacion)) +
  geom_histogram(
    col="#BC8F8F",
    fill="#FFDEAD"
  ) +
  ggtitle("Evaporación")+
  xlab("Dato") +
  ylab("Evaporación en mm") +
  theme_ipsum(
    axis_text_size = 9,
    ticks = TRUE,
    axis = "y",
    grid = "Y,y"
  )
p<- ggplot(clm1, aes(y= Irradiacion, group = 1, colour = Irradiacion)) +
  geom_histogram(
    col="#DDA0DD",
    fill="#D8BFD8"
  ) +
  ggtitle("Irradiación")+
  xlab("Dato") +
  ylab("Irradiación en Wm2") +
  theme_ipsum(
    axis_text_size = 9,
    ticks = TRUE,
    axis = "y",
    grid = "Y,y"
  )
grid.arrange(k,l,m,n,o,p, nrow = 2, ncol = 3)
```

## Creación de los datos lineales

Para poder graficar los datos lineales primeramente se tiene que promediar sus valiables, tanto por mes y por año

## Carga de las variables promediadas
```{r prom, echo=TRUE}
Data_prom <-
  clm1 %>%
  select(Fecha, Temperatura, Humedad, Velocidad, Lluvia, Irradiacion, Evaporacion)%>%
  mutate(Fecha = as.Date(Fecha, format = "%d/%m/%Y"))%>%
  group_by (Fecha = format(Fecha,"%Y")) %>%
  summarise(Lluvia = sum(Lluvia),Evaporacion = sum(Evaporacion),
            Temperatura = mean(Temperatura),Velocidad = mean(Velocidad),
            Irradiacion = mean(Irradiacion), Humedad = mean(Humedad))

```  

Ahora al poseer los datos promediados, se puede proceder a graficar.
```{r line, echo=TRUE}
a<- ggplot(Data_prom,aes(x=Fecha,y=Lluvia,group = 1)) + 
  geom_line() +
  ylab("\nLluvia en mm") +
  geom_point() +
  theme_ipsum(
    axis_text_size = 9,
    ticks = TRUE,
    axis = "y",
    grid = "Y,y"
  )
b<- ggplot(Data_prom, aes(x= Fecha, y= Humedad, group = 1)) +
  geom_line() +
  ylab("\nHumedad Relativa %") +
  geom_point() +
  theme_ipsum(
    axis_text_size = 9,
    ticks = TRUE,
    axis = "y",
    grid = "Y,y"
  )
c<- ggplot(Data_prom, aes(x= Fecha, y= Temperatura, group = 1)) +
  geom_line() +
  ylab("\nTemperatura en °C") +
  geom_point() +
  theme_ipsum(
    axis_text_size = 9,
    ticks = TRUE,
    axis = "y",
    grid = "Y,y"
  )
d<- ggplot(Data_prom, aes(x= Fecha, y= Velocidad, group = 1)) +
  geom_line() +
  ylab("\nVelocidad en m/s") +
  geom_point() +
  theme_ipsum(
    axis_text_size = 9,
    ticks = TRUE,
    axis = "y",
    grid = "Y,y"
  )
e<- ggplot(Data_prom, aes(x= Fecha, y= Evaporacion, group = 1)) +
  geom_line() +
  ylab("\nEvaporación en mm") +
  geom_point() +
  theme_ipsum(
    axis_text_size = 9,
    ticks = TRUE,
    axis = "y",
    grid = "Y,y"
  )
f<- ggplot(Data_prom, aes(x= Fecha, y= Irradiacion, group = 1)) +
  geom_line() +
  ylab("\nIrradiacion en Wm2") +
  geom_point() +
  theme_ipsum(
    axis_text_size = 9,
    ticks = TRUE,
    axis = "y",
    grid = "Y,y"
  )
grid.arrange(a,b,c,d,e,f, nrow =2, ncol =3)
```






